【裁判字號】    89,交訴,100
【裁判日期】    890731
【裁判案由】    公共危險
【裁判全文】
臺灣高雄地方法院刑事判決                        八十九年度交訴字第一號
    公  訴  人  臺灣高雄地方法院檢察署檢察官
    被      告  乙○○
右列被告因公共危險案件，經檢察官提起公訴（八十九年度偵字第七九九四號），本
院判決如左：
    主  文
乙○○駕駛動力交通工具肇事，致人受傷而逃逸，處有期徒刑捌月。
    事  實
一、乙○○於民國八十九年四月六日十八時許，與友人在高雄市左營區之ＰＵＢ店內
    飲酒作樂，並飲用海泥根啤酒約三至四杯，於該日二十一時許，為趕回公司上班
    猶於酒後駕駛車號ＴＭＵ—○一七號輕型機車（起訴書誤載為ＴＭＵ—三二七九
    號），沿高雄市前金區○○○路由東往西方向行駛，於行經該路三八三號前，適
    有丙○○欲發動車號ＤＧΖ—五一九號輕型機車，後座並負載甲○○，正從路邊
    欲起步，即遭乙○○所騎乘之機車右側撞及車頭處，因而二人均隨車倒地，致丙○○受有右額部裂傷（二點二×零點三×零點三公分）、右下眼瞼裂傷（三×零
    點四×零點八公分）、右肘挫傷（一點六×零點八公分）、右大腿擦傷（十一點
    五×一點五公分）、右小腿擦傷二處（各三點六×一點二公分、十一×零點二公
    分）、左膝挫傷（二點五×二公分）、左肘擦傷（七點五×零點五公分）之傷害
    ，而甲○○則受有右頰淤腫（六點五×六點五公分）、頭左頂部浮腫（一點五×
    一點五公分）、右膝刮傷（四×零點一公分）及薦椎挫傷之傷害（傷害部分均未
    據檢察官提起公訴）。詎乙○○於肇事後，並未下車救助傷患，竟另行起意，駕
    車加速逃逸，當場經路人記下車號後，隨即向巡邏員警報請處理，經警於後追捕
    ，而於該日二十二時三十分許，巡邏員警發現乙○○躲藏在高雄市○○區○○路
    十號地下三樓內，並將之逮捕，另於二十三時四十九分許，測得乙○○酒後呼氣
    所含之酒精濃度零點一七毫克，而知前情。
二、案經丙○○、甲○○訴由高雄市政府警察局新興分局報告台灣高雄地方法院檢察
    署檢察官偵查起訴。
    理  由
一、訊據被告乙○○固坦承於右揭時、地酒後駕車肇事，致丙○○、甲○○受傷之事
    實，惟矢口否認有何肇事致人受傷逃逸之犯行，辯稱：當時雖知道有撞到人，但
    有停車問他們，他們未回答，以為沒事，便急者上班，始離開現場云云。經查：
    被告騎乘上開機車至高雄市前金區○○○路三八三號前，遇被害人二人正啟動機
    車騎乘時，即因機車右側腳踏板處擦撞被害人所騎之機車，被害人亦因此分別受
    有前開所載之傷害，且被告並未停車，反而加速離去等情，業據被害人丙○○與
    甲○○分別於警、偵訊及本院調查時指述歷歷（見警訊筆錄第三至第四頁背面、
    偵訊筆錄第十五頁背面及本院八十九年六月二十八日訊問筆錄），核與證人即現
    場目擊者陳夢嚴於警訊中陳稱︰「於八十九年四月六日二十一時四十五分，在高
    雄市前金區○○○路三八三號前發現車禍，當時該名男子騎乘機車要逃逸，我順
    手要抓他，沒有抓住，被他逃走，只記得車牌號碼，前面英文字母是Ｔ，後面數
    字是○一七，隨後有警方巡邏人員前來，告知他們前去追捕」（見警訊筆錄第五
    頁）；證人即至現場處理員警彭明文亦證稱於接到車禍通知後，即趕至現場，見
    一機車倒在現場，附近路人則稱，被害人已送醫，而被告逃逸，車號前是「Ｔ」
    ，數字是○一七，另外並有巡邏員警追趕被告，之後則在河東路十號地下三樓查
    獲被告等語相符（見本院前開期日訊問筆錄）。此外，復有高雄市政府警察局前
    鎮分局前金分駐所警員於事故發生後至現場所繪之交通事故現場會勘簡略圖、被
    告於逮捕後所測之酒精濃度測試紙與舉發違反道路交通管理事件通知單各一紙，
    及阮綜合醫院診斷證明書及驗傷診斷書共三紙均在卷可稽，再參以事故發生後所
    拍攝之車損照片顯示，被告所騎乘機車之右側腳踏板邊沿至後座右側均有損壞及
    塑膠殼脫落之痕跡，及被害人之機車右側腳踏板處亦有損壞情形，可認當時之撞
    擊力道應相當大，且被告亦知被害人因此而跌倒，竟未停車，而趁隙加速逃離現
    場，其有肇事致人受傷逃逸之犯意甚明。是被告前開所辯，顯是畏罪卸責之詞，
    不足採信。本件事證明確，被告犯行洵堪認定。
二、核被告乙○○所為，係犯刑法第一百八十五條之四肇事致人死傷逃逸罪。爰審酌
    被告於肇事後任令被害人倒於路邊而不顧，連最基本之關心、詢問與救護均無，
    並因為趕著上班而離開現場，被告僅國中畢業之智識程度、被害人丙○○、甲○○因此所受之傷害、被告對於事後卸責之犯後態度，及迄未賠償被害人所受之損
    害等情，量處如主文所示之刑，以為懲戒。
三、末查，依警卷內筆錄記載被害人丙○○與甲○○於員警詢問時均明白表示，對於
    被告過失傷害罪部分提起告訴（均見警訊筆錄第三頁及第四頁），依此，被害人
    二人之告訴似已合於刑事訴訟法第二百四十二條第一項有關告訴程式之規定，雖
    被害人於檢察官訊問時均表明：「暫時不告，先談和解」（見偵查卷第十五頁）
    ，惟其真意如何？究係撤回先前之告訴？或有其他意思？未見公訴人探究，亦未
    就過失傷害部分為不起訴處分，僅於起訴書之事實欄內記載：被害人就過失傷害
    部分均未據告訴云云，是被告涉有過失傷害罪嫌部分，應另由公訴機關為合法處
    理，附此說明。
據上論斷，應依刑事訴訟法第二百九十九條第一項前段，刑法第一百八十五條之四、
，判決如主文。
中      華      民      國    八十九    年      七      月    三十一    日
                                臺灣高雄地方法院刑事第四庭
                                    審判長  法    官   李   嘉   興
                                            法    官   徐   美   麗
                                            法    官   程   克   琳
右正本證明與原本無異。
如不服本判決，應於判決送達後十日內，向本院提出上訴狀。
                                            書 記 官   王   麒   雄
中    華    民    國      八十九      年      八      月      一      日
附錄本案論罪科刑法條全文：
刑法第一百八十五條之四：
駕駛動力交通工具肇事，致人死傷而逃逸者，處六月以上五年以下有期徒刑。
得上訴


司法院資訊處製作；財團法人民間司法改革基金會備份。
